【裁判字號】    89,自,21
【裁判日期】    890301
【裁判案由】    詐欺
【裁判全文】
臺灣臺南地方法院刑事判決                            八十九年度自字第二一號
    自  訴  人  乙○○
    被      告  丙○○
右列被告因詐欺案件，經自訴人提起自訴，本院判決如左：
    主  文
丙○○意圖為自己不法之所有，以詐術使人將本人之物交付，累犯，處有期徒刑柒月
。
    事  實
一、丙○○於民國八十二年間，因偽造文書案件，經台灣台中地方法院判處有期徒刑
    六月確定，並於八十三年六月二十三日，易科罰金執行完畢，仍不知悔改，意圖
    為自己不法之所有，於民國八十六年八月五日，在台南縣仁德鄉太子村，以其代
    表「沙堤林國際實業有限公司」 (下稱沙堤林公司)為由，佯稱向乙○○所經營
    之「麟祥企業有限公司」訂購如附表一訂購單所示之眼鏡，價格新台幣 (下同)
    一百二十一萬零四百九十三元，並陸續交付如附表二所示之支票及本票，金額達
    七十一萬元，詎料到期不獲付款，乙○○始知受騙。
二、案經自訴人乙○○提起自訴。
    理  由
一、訊據被告丙○○對於右揭以本票及支票向自訴人購買如附表一所示眼鏡之事實並
    不否認，唯矢口否認有詐欺之犯意，辯稱：「台北沙堤林公司有收到我的貨款，
    但台北公司負責人甲○○不付款」云云。經查：被告係以借牌之方式向甲○○借
    用沙堤林公司之名義在外招覽生意，業據自訴人於本院調查中陳述甚明，此亦為
    被告所不否認，自應由被告負責付款；次查：由被告所交付如附表二之支票，其
    發票人除編號一之十五萬元為沙堤林公司甲○○外，其餘之本票及支票分別為被
    告及穆克方，均非沙堤林公司，被告如無付款之義務，為何自行交付票據予自訴
    人？足認有付款義務之人係被告而非沙堤林公司。綜上所述，足認被告意圖為自
    己不法所有之犯意甚明，此外復有如附表二所示之票據及退票理由單附卷可證，
    本件事證已甚明確，被告犯行足堪認定。
二、核被告丙○○意圖為自己不法之所有，以詐術使人將本人之物交付，所為係犯刑
    法第三百三十九條第一項之詐欺罪。查被告丙○○於八十二年間因偽造文書案件
    ，經台灣台中地方法院判處有期徒刑六月確定，並於八十三年六月二十三日，易
    科罰金執行完畢，此有台灣高等法院被告全國前案紀錄表一紙在卷可稽，其於執
    行完畢後五年內，再犯本案之罪，係屬累犯，應依刑法第四十七條之規定加重其
    刑。爰審酌被告犯罪之動機、目的、手段及所造成危害、審理中未與自訴人達成
    民事上之和解等一切情狀，量處如主文所示之刑，以資懲儆。
據上論斷，應依刑事訴訟法第三百四十三條、第二百九十九條第一項前段，刑法第三
百三十九條第一項、第四十七條，罰金罰鍰提高標準條例第一條前段，判決如主文。
中    華    民    國      八十九    年      三        月        一      日
                              臺灣臺南地方法院刑事第四庭
                                      法  官  蔡  直  青
右正本證明與原本無異
如不服本判決應於送達後十日內向本院提出上訴狀。（須附繕本）
                                      書記官  陳  怡    吟
中    華    民    國      八十九    年      三        月        二      日
附錄本案論罪科刑法條全文：
刑法第三百三十九條第一項：意圖為自己或第三人不法之所有，以詐術使人將本人或
                          第三人之物交付者，處五年以下有期徒刑、拘役或科或
                          併科一千元以下罰金。
附表二：
┌─────┬─────┬───┬────┐
│支票號碼  │金     額 │發票人│帳  號  │
├─────┼─────┼───┼────┤
│pz0000000 │二十六萬元│穆克方│06298   │
├─────┼─────┼───┼────┤
│pY0000000 │二十五萬元│穆克方│06298   │
├─────┼─────┼───┼────┤
│TS060832  │五萬元    │丙○○│本  票  │
├─────┼─────┼───┼────┤
│EU0000000 │十五萬元  │甲○○│00000000│
└─────┴─────┴───┴────┘


司法院資訊處製作；財團法人民間司法改革基金會備份。
